臺灣宜蘭地方法院刑事判決　　　　　　　 96年度易字第194號
公　訴　人　臺灣宜蘭地方法院檢察署檢察官
被　　　告　乙○○
　　　　　　　　　　（另案在臺灣臺北監獄士林分監執行）
指定辯護人　本院公設辯護人　丁○○
上列被告因竊盜等案件，經檢察官提起公訴（96年度偵字第1239
號），及追加起訴（96年度偵字第3034號），本院依協商程序而
為判決如下：
    主  文
乙○○犯竊盜罪，累犯，處有期徒刑肆月，如易科罰金，以新臺
幣壹仟元折算壹日；減為有期徒刑貳月，如易科罰金，以新臺幣
壹仟元折算壹日。又犯攜帶兇器竊盜罪，累犯，處有期徒刑柒月
，減為有期徒刑參月又拾伍日，如易科罰金，以新臺幣壹仟元折
算壹日，扣案油壓剪貳把沒收。又犯偽造署押罪，累犯，處有期
徒刑參月，如易科罰金，以新臺幣壹仟元折算壹日；減為有期徒
刑壹月又拾伍日，如易科罰金，以新臺幣壹仟元折算壹日，偽造
之「丙○○」署押陸枚、偽造之「丙○○」指印拾伍枚，均沒收
。應執行有期徒刑陸月，如易科罰金，以新臺幣壹仟元折算壹日
；扣案油壓剪貳把、偽造之「丙○○」署押陸枚、偽造之「丙○
○」指印拾伍枚，均沒收。
    事實及理由
一、犯罪事實：乙○○前於民國92及93年間因違反毒品危害防制
    條例、偽造文書等案件，分別經臺灣士林地方法院以92年度
    訴字第148號、93年度簡字第304號判決判處應執行有期徒刑
    1年、有期徒刑5月確定，2罪接續執行，甫於94年4月18日執
    行完畢。詎不知悔改，而為下列犯行：
 (一) 基於為自己不法所有之意圖，於96年3月14日23時許，在宜
    蘭縣員山鄉○○路11號前，竊取任家齊所有、由甲○○使用
    而未將鑰匙取下之車牌號碼CF-5022號自用小客車，得手後
    供己作為代步之用。
 (二) 意圖為自己不法所有，於96年3月19日上午及3月20日上午，
    持客觀上足對人之生命、身體、安全構成威脅，具有危險性
    之油壓剪2把，駕駛上開竊得之自用小客車，前往宜蘭縣三
    星鄉○○村○○路163號焜南砂石場內，接續以油壓剪剪斷
    宜興客運公司所有停放於該處公車上之冷氣散熱排氣器冷排
    水管、白鋼鐵鋼管（車上手扶欄杆）、鋼管、鋁片、鐵網、
    銅管及電纜線等物。得手後，將之堆放在一起，預備以上開
    自用小客車載運，嗣於96年3月20日11時30分許，為巡邏員
    警發現，當場扣得油壓剪2把。
 (三) 乙○○於上開時地為警查獲後，為脫免刑責，基於接續偽造
    署押之犯意，冒用其兄「丙○○」之名義，於96年3月20日
    17時30分至19時20分期間，接續在宜蘭縣警察局三星分局大
    洲派出所製作之調查筆錄上偽造丙○○簽名2次、按捺指印
    12枚；於丙○○之口卡片偽造丙○○簽名1次、捺指紋1枚；
    於逮捕通知書2張上偽造丙○○簽名2次、按捺指紋2枚；復
    接續於當日22時54分許經臺灣宜蘭地方法院檢察署檢察官訊
    問後，在訊問筆錄上偽造丙○○簽名1次，足以生損害於丙
    ○○本人及犯罪偵查機關對案件偵查與人犯逮捕之正確性。
二、證據部分：(一)被告乙○○之自白；(二)告訴人甲○○之指訴；
    (三)被害人陳錫雄之指訴；(四)現場照片20張、扣案油壓剪2把
    ；(五)贓物認領保管單2紙；(六)證人丙○○之證述；(七)內政部
    警政署刑事警察局鑑驗書、指紋卡；(八)被告96年3月20日警
    詢筆錄、訊問筆錄、口卡片、逮捕通知書。
二、核被告犯罪事實(一)所為，係犯刑法第320條第1項之竊盜罪；
    犯罪事實(二)所為，係犯同法第321條第1項第3款之攜帶兇器
    竊盜罪；犯罪事實(三)所為，係犯刑法第217條第1項之偽造署
    押罪。本院審理中，被告就被訴事實為有罪之陳述，檢察官
    聲請就被告願受科刑之範圍於審判外進行協議，經本院同意
    且指定本院公設辯護人協助進行協商，當事人雙方就主文所
    示科刑範圍達成合意且被告認罪，而由檢察官聲請本院改依
    協商程序而為判決。又本件被告犯罪時間在96年4月24日以
    前，符合中華民國96年罪犯減刑條例所定減刑條件，爰依法
    諭知減得之刑如主文所示。
三、依刑事訴訟法第455條之10規定，本件除有同法第455條之4
    第1項第1款「有前條第2項（刑事訴訟法第455條之3第2項）
    之撤銷合意或撤回協商聲請者」、第2款「被告協商之意思
    非出於自由意志者」、第4款「被告所犯之罪非第455條之2
    第1項所定得以聲請協商判決者」、第6款「被告有其他較重
    之裁判上一罪之犯罪事實者」、第7款「法院認應諭知免刑
    或免訴、不受理者」所定情形之一，或協商判決違反同條第
    2項「法院為協商判決所科之刑，以宣告緩刑、2年以下有期
    徒刑、拘役或罰金為限」之規定者，不得上訴。如有刑事訴
    訟法第455條之10所定得提起上訴之情事，且不服本判決，
    應於判決送達之日起10日內，向本院提出上訴狀。
四、適用法律：刑事訴訟法第455條之2第1項、第455條之4第2項
    、第455條之8、第454條，刑法第320條第1項、第321條第1
    項第3款、第217條第1項、第219條、第47條第1項、第38條
    第1項第2款，刑法施行法第1條之1第1項、第2項前段，中華
    民國96年罪犯減刑條例第2條第1項第3款、第7條、第9條。
本案經檢察官賴慶祥到庭執行職務。
中　　華　　民　　國　　96　　年　　10　　月　　22　　日
                  刑事第三庭法　官　   鄧晴馨
以上正本證明與原本無異。
                            書記官     林秀麗
中　　華　　民　　國　　96　　年　　10　　月　　23　　日
附錄論罪科刑法條全文：
刑法第320條第1項
（普通竊盜罪、竊佔罪）
意圖為自己或第三人不法之所有，而竊取他人之動產者，為竊盜
罪，處5年以下有期徒刑、拘役或5百元以下罰金。
刑法第321條第1項第3款
（加重竊盜罪）
犯竊盜罪而有左列情形之一者，處6月以上、5年以下有期徒刑：
三  攜帶兇器而犯之者。
刑法第217條第1項
（偽造盜用印章印文或署押罪）
偽造印章、印文或署押，足以生損害於公眾或他人者，處3年以
下有期徒刑。
